【裁判字號】    98,交聲,4030
【裁判日期】    981105
【裁判案由】    聲明異議
【裁判全文】
臺灣臺中地方法院交通事件裁定        98年度交聲字第4030號
原處分機關  交通部公路總局臺中區監理所南投監理站
異  議  人  甲○○
即受處分人
上列異議人即受處分人因違反道路交通管理處罰條例案件，對於
交通部公路總局臺中區監理所於民國98年9月30日所為之處分（
原處分：中監違字第裁60—Z3B000877號），聲明異議，本院裁
定如下：
    主  文
異議駁回。
    理  由
一、原處分意旨略以：異議人即受處分人甲○○（下稱異議人）
    於民國98年8月22日2時5分許，駕駛車牌號碼6529-SG自用小
    客車，於國道一號高速公路北上178.3公里處，因「酒後駕
    車經儀器測定呼氣酒精濃度為每公升達0.29毫克」經內政部
    警政署國道公路警察局第三警察隊員警以公警局交字Z3B000
    877號當場掣單舉發，異議人不服，於到案期限內提出申訴
    ，本所嗣於98年9月30日依道路交通管理處罰條例第35條第1
    項、第24條第1項第2款，以中監違字第裁60—Z3B000877號
    裁決書裁處新台幣（下同）195000元、吊扣駕駛執照12個月
    並施以道安講習，於法並無不合等語
二、異議人聲明異議意旨略以：異議人於98年8月21日中午參加
    聚餐，飲有啤酒約600毫升，於98年8月22日2時5分許於國道
    一號高速公路北上178.3公里處經警攔停施以酒測，測得酒
    精濃度高達每公升0.29毫克，異議人當場請求員警施以第二
    次酒測被拒；另依論理法則及經驗法則，600毫升的啤酒若
    經過吃飯、喝水、發汗、排尿且經過12小時的消化，酒精濃
    度絕不可能高達每公升0.29毫克，爰請求鈞院將系爭呼氣酒
    精測試器送經濟部標準檢驗局檢測。
三、本件裁決書係於98年9月30日送達於異議人本人，故本件異
    議人聲明異議之期間，應自98年9月30日之翌日即98 年10月
    1日起算20日，並加計在途期間3日，則異議人聲明異議之法
    定期間末日應為98年10月23日，異議人於98年10月22 日具
    狀聲明異議，未逾聲明異議之法定期間，尚屬合法，先予敘
    明。
四、按汽車駕駛人飲用酒類或其他類似物後其吐氣所含酒精濃度
    超過每公升0.25毫克或血液中酒精濃度超過百分之0.05以上
    者，不得駕車，道路交通安全規則第114條第2款定有明文。
    又汽車駕駛人，駕駛汽車經測試檢定有酒精濃度超過規定標
    準者，處新臺幣15000元以上60000萬元以下罰鍰，並當場移
    置保管該汽車及吊扣其駕駛執照1年；汽車駕駛人，有下列
    情形之1者，應接受道路交通安全講習：2、有第35條第1項
    規定之情形，道路交通管理處罰條例第35 條第1項第1款、
    第24條第1項第2款分別定有明文。
五、經查：
（一）異議人駕駛其所有之車牌號6529-SG，於民國98年8月22日
      2時5分許，行經國道1號高速公路北上178.3公里處，經警
      攔停，以儀器測得呼氣酒精濃度達每公升為0.29毫克之違
      規行為並舉發等情，有卷附舉發違反道路交通管理事件通
      知單、酒精濃度測試單影本各一份存卷可參，是異議人有
      上開違規事實，堪以認定。
（二）異議人雖以上開情詞置辯，然警察本於依法行政原則，依
      據「取締酒後駕車程序」完成檢測後，不論有無超過標準
      ，均不得實施第二次酒測，以統一執法作為，此有卷附內
      政部警政署國道公路警察局第三警察隊98年9月9日公警三
      字第0980372052號函、內政部警政署94年6月27日警署交
      字第0940076632號函可稽，是以員警拒絕異議人實施第二
      次酒測並無不當，足徵該取締酒駕程序並無瑕疵。又本件
      舉發員警於上開時、地對異議人檢測時所使用之呼氣酒精
      測試器（器號：021989/088159），甫於98年4月27日由經
      濟部標準檢驗局檢定合格，其有效期限為1年，且該測試
      器在對異議人測試時使用之次數為266次，並未超過視同
      屆滿檢定合格有效期限之1000次，有經濟部標準檢驗局呼
      氣酒精測試器檢定合格證書及前揭酒精濃度測試單上之案
      號可證，是本件員警舉發時所使用之呼氣酒精測試器，既
      由經濟部標準檢驗局定期檢定合格，且檢測時仍在核定合
      格有效期限內，自堪認檢測之結果應屬正確無誤，是異議
      人請求本院將系爭測試器送請檢驗是否合格，核無必要。
      再本件異議人並未就執勤警員之舉發有誤提出相關證據以
      供調查，本院經查亦無任何證據足資證明其有捏造事實違
      法取締之情事，則執勤警員本其維護交通秩序、安全職責
      所為之舉發，自應受到合法、正確之推定。當不因異議人
      辯稱其代謝酒精能力差而影響其酒後駕車之認定。從而，
      異議人所辯，尚非有據，要難採信，是以，異議人確有汽
      車駕駛人酒精濃度超過規定標準之違規行為無誤。
（三）綜上所述，異議人既有於上開時間、地點酒後駕車違規等
      情，是原舉發機關依法舉發並無違誤之處，而原處分機關
      則援引道路交通管理處罰條例第35條第1項、第24條第1項
      第2款規定裁處罰鍰19500元，並吊扣駕駛執照12個月，並
      施以道安講習並無不當之處。從而，本件異議為無理由，
      應予駁回，
六、據上論斷，應依道路交通管理處罰條例第87條第2項，道路
    交通案件處理辦法第19條，裁定如主文。
中    華    民    國    98    年    11    月    5     日
                  交通法庭    法  官  黃益茂
上正本證明與原本無異。
如不服本裁定，應於裁定送達後5日內向本院提出抗告狀。
中    華    民    國    98    年    11    月    5     日
                              書記官  蔡秋明


司法院資訊處製作；財團法人民間司法改革基金會備份。
